最高法院刑事判決　　　　　　九十六年度台上字第七一一九號
上　訴　人　甲○○
選任辯護人　莊進祥律師
上列上訴人因違反毒品危害防制條例案件，不服台灣高等法院高
雄分院中華民國九十五年五月二日第二審判決（九十四年度上訴
字第一六七八號，起訴案號：台灣高雄地方法院檢察署九十三年
度偵字第一一三四八號），提起上訴，本院判決如下：
    主  文
原判決撤銷，發回台灣高等法院高雄分院。
    理  由
本件原判決認定上訴人甲○○有其事實欄所記載之犯行，因而撤
銷第一審之科刑判決，改判仍論其販賣第二級毒品未遂罪，量處
有期徒刑四年六月，併諭知相當之從刑；固非無見。
惟查：(一)、上訴人在原審之選任辯護人於原審行準備程序時對於
卷附司法警察製作之0000000000號行動電話監聽譯文之證據能力
加以爭執，稱監聽譯文紀錄通話者在電話中通話之內容，屬審判
外之陳述，沒有證據能力（見原審卷第三四頁）。該電話監聽是
否合法？有無證據能力？似非無爭執，原審置之不理，遽於判決
理由壹、之(三)說明上訴人及其辯護人就該書面陳述，知有刑事訴
訟法第一百五十九條第一項不得為證據之情形，均未於第一審法
院言詞辯論終結前聲明異議，視為同意該等陳述作為證據，而採
該項證據為上訴人論罪之依據，不惟與證據法則有違，亦嫌理由
欠備。(二)、上訴人使用之0000000000行動電話門號，依卷附查詢
資料其承租人為邱華成並非上訴人（見一審少調字第五七八號卷
第九七頁），且原審對於該行動電話之SIM 卡究屬出租門號之電
訊公司所有或承租用戶所有，未加調查釐清，遽認該電話一支連
同SIM 卡一枚均係上訴人所有，而予以宣告沒收，亦嫌速斷，並
有理由不備之可議。(三)、上訴人始終否認查扣之新台幣（下同）
二十七萬五千元係其所有，辯稱係綽號「阿宏」之男子所有。原
判決理由敘明電話監聽譯文中上訴人（即被告）撥電話給「阿宏
」之片段對話內容：「（上訴人）：你多久會到仁武那賣鴨肉的
？你知道嗎？（阿宏）：我不知道。（上訴人）：鳳仁路那北平
烤鴨。你到仁武問一下就知道，到仁武鳳仁路大馬路那。（阿宏
）：你等我一下，我錢收一收，拿到錢我馬上跟你聯絡。（上訴
人）：馬上聯絡，我要叫人等我電話。（阿宏）：你跟人說好了
？（上訴人）：有，我跟人說好，你拿一拿，打電話給我，我現
在外圍，我們在仁武等。」為上訴人不利認定之依據。該項對話
內容如果無訛，「阿宏」所謂拿到錢馬上跟上訴人聯絡究指何意
？上訴人辯稱係指「阿宏」要拿錢給上訴人。實情如何？茍扣案
之二十七萬五千元確係「阿宏」所交付，則上訴人究係代「阿宏
」購買第二級毒品安非他命抑或欲向綽號「阿龍」者販入後轉賣
「阿宏」？均有未明，原審未詳加究明釐清，遽為上訴人不利之
認定，其審理亦有未盡。上訴意旨指摘原判決不當，尚非全無理
由，應認有發回更審之原因。
據上論結，應依刑事訴訟法第三百九十七條、第四百零一條，判
決如主文。
中　　華　　民　　國　九十六　年　 十二 　月　 十三 　日
                      最高法院刑事第十二庭
                          審判長法官  洪　文　章
                                法官  王　居　財
                                法官  郭　毓　洲
                                法官  黃　梅　月
                                法官  邱　同　印
      本件正本證明與原本無異
                                      書  記  官
中　　華　　民　　國　九十六　年　 十二 　月　 十八 　日
                                                      Ｑ
